# 多次交易实现控制的交易费用怎么处理？

提问人：我要做审计 时间：2016-04-13 20:28:20
假设A公司第一次购买B公司持有c公司30%的股权，第二次又从B公司处购买其持有c公司30%的股权，请问第二次购买时是不是由于形成了控制，第二次购买的交易费用记入管理费用？问题二，假设两次交易属于一揽子交易的话，第一次购买的交易费用是不是记入管理费用而不记入成本？

回答人：chenyiwei
基本可以这样理解。构成企业合并的交易（包括一揽子合并交易中的各次交易，以及在非一揽子交易中导致取得控制权的这一次交易中），其交易费用应计入当期损益（管理费用）。

提问人：zengfengxia 时间：2016-05-11 14:46:03
陈版，楼主的案例，假设第一次交易与第二次交易间隔 6 个月，截止报表日第一次交易已完成，对被投资公司已派驻董事，但尚未取得控制权，按协议约定，支付全部股权款项之后取得控制权，报表日对已支付的投资成本和费用应如何列报？其他非流动资产和当期费用，虽能施加重大影响，但不权益法核算？

回答人：chenyiwei
应可以这样处理。